【裁判字號】    97,審易,301
【裁判日期】    970425
【裁判案由】    詐欺
【裁判全文】
臺灣高雄地方法院刑事判決             97年度審易字第301號
公  訴  人  臺灣高雄地方法院檢察署檢察官
被      告  乙○○
上列被告因詐欺案件，經檢察官提起公訴（97年度偵字第5523號）
，嗣被告於準備程序中為有罪陳述，合議庭裁定由受命法官獨任
行簡式審判程序，判決如下：
    主  文
乙○○幫助犯詐欺取財罪，累犯，處有期徒刑陸月，如易科罰金
，以新臺幣壹仟元折算壹日。
    事  實
一、乙○○客觀上應可預見將金融機構帳戶存摺、印章、金融卡
    與密碼提供予陌生人使用，該陌生人可能利用所提供之帳戶
    資料做為詐欺取財之取款工具，竟仍以縱有人以其金融帳戶
    實施詐欺取財之犯行，亦不違背其本意之幫助犯意，於民國
    96年9 月間某日，在高雄市○鎮區○○路與武慶路交岔口處
    之某咖啡店，將其所開立之華南商業銀行籬仔內分行帳號00
    0000000000號帳戶及合作金庫銀行南高雄分行帳號00000000
    00000 號帳戶之存摺、金融卡、密碼及印章等物，合計以新
    臺幣（下同）5,000 元之價格，同時售予某不詳成年女子，
    供該女子所屬詐欺集團作為詐騙匯款之人頭帳戶使用。嗣該
    詐欺集團成年成員基於意圖為自己不法所有之犯意：(一)於96
    年9 月27日14時許，撥打電話予丙○○佯稱為區公所職員，
    以丙○○之身分遭冒用開戶，財產將遭凍結監管等語，使丙○○陷於錯誤，於同日14時30分許至臺南市合作金庫銀行府
    前分行，匯款60萬元至蘇朝彥之合作金庫銀行海山分行帳戶
    內（由臺灣板橋地方法院檢察署另行偵辦），再於同年月29
    日15時許、同年10月1 日14時50分許，分別匯款40萬元、60
    萬元至乙○○上開合作金庫銀行南高雄分行帳戶內，旋為詐
    欺集團成員提領完畢；(二)於96年10月1 日13時許，撥打電話
    予甲○○，佯稱為中華電信公司人員，稱甲○○遭冒名申請
    電話將致帳戶凍結，致甲○○不疑有詐而陷於錯誤，於96年
    10月1 日15時許至華南商業銀行鹿港分行，匯款53萬元入乙○○上開華南商業銀行籬仔內分行帳戶內，旋為詐欺集團成
    員提領一空。
二、案經高雄市政府警察局前鎮分局移送及臺北縣政府警察局海
    山分局報請臺灣板橋地方法院檢察署呈請臺灣高等法院檢察
    署令轉臺灣高雄地方法院檢察署檢察官偵查起訴。
    理  由
一、被告乙○○所犯係死刑、無期徒刑、最輕本刑為3 年以上有
    期徒刑以外之罪，嗣被告於準備程序就被訴事實為有罪之陳
    述，經法官告知簡式審判程式之旨，並聽取檢察官與被告之
    意見後，認無不得或不宜改依簡式審判程序進行之情事，爰
    依刑事訴訟法第273 條之1 第1 項規定，裁定進行簡式審判
    程序。
二、上開事實，業據被告於本院審理中坦承不諱（見院卷第30-3
    2 頁），核與證人即告訴人丙○○、甲○○於警詢之證述相
    符（見板檢偵卷第29-31 頁及雄檢偵卷第6-7 頁），並有合
    作金庫銀行開戶申請書、開戶資料、存款憑條、匯款委託書
    、交易明細表、受理詐騙帳戶通報警示簡便格式表、受理刑
    事案件報案三聯單、刑事傳票、資產凍結執行書、假扣押處
    分命令、華南商業銀行開戶資料、存款往來明細表、全行通
    收存款憑條副根在卷可稽，被告於審判中之自白與事實相符
    。本案事證明確，被告前開幫助詐欺取財犯行，洵堪認定，
    應依法論處。
三、核被告上開所為，係犯刑法第30條第1 項前段、第339 條第
    1 項之幫助詐欺取財罪。被告同時以1 次提供帳戶之幫助行
    為，幫助上開詐欺集團成員分別詐取被害人丙○○、甲○○
    之財物，分別觸犯數個幫助詐欺取財之罪名，為想像競合犯
    ，應從一重處斷。被告並未實際參與詐欺犯行，所犯情節較
    正犯輕微，爰依刑法第30條第2 項規定減輕其刑。又被告前
    毒品、竊盜案件，經本院95年度簡字第7527號、臺灣高等法
    院高雄分院94年度上訴字第1822號各判處有期徒刑6 月（嗣
    裁定減為有期徒刑3 月）及1 年2 月確定，經接續執行，於
    96年7 月27日執行完畢出監等情，有臺灣高等法院被告前案
    記錄表在卷足憑，其受有期徒刑執行完畢後5 年內故意再犯
    本件有期徒刑以上之罪，應論以累犯，並依法加重其刑。被
    告所犯之罪，同時有加重及減輕之事由，應依法先加後減。
    本院審酌被告為謀一己私利，而將帳戶相關資料交給不法分
    子資為詐欺取財之工具，紊亂社會正常交易秩序，使不法之
    徒藉此輕易詐取財物，徒增檢警查緝之困難，所造成之危害
    非輕，且被害人遭受詐騙之金額非小及被告犯後坦承認犯行
    、態度尚可等一切情狀，量處如主文所示之刑，並諭知如主
    文所示易科罰金之折算標準。
四、據上論斷，依刑事訴訟法第273 條之1 第1 項、第299 條第
    1 項前段，刑法第30條、第339 條第1 項、第47條第1 項、
    第55條、第41條第1 項前段，刑法施行法第1 條之1 ，判決
    如主文。
本案經檢察官劉穎芳到庭執行職務。
中    華    民    國    97    年    4     月    25    日
                    刑事第七庭  法  官  唐照明
以上正本證明與原本無異。
如不服本判決應於收受本判決後10日內向本院提出上訴書狀，其
未敘述上訴理由者，並得於提起上訴後10日內向本院補提理由書
狀（均須按他造當事人之人數附繕本）「切勿逕送上級法院」。
中    華    民    國    97    年    4     月    25    日
                                書記官  許珈綺
附錄所犯法條
中華民國刑法第339條
意圖為自己或第三人不法之所有，以詐術使人將本人或第三人之
物交付者，處5 年以下有期徒刑、拘役或科或併科1 千元以下罰
金。
以前項方法得財產上不法之利益或使第三人得之者，亦同。
前二項之未遂犯罰之。


司法院資訊處製作；財團法人民間司法改革基金會備份。
